臺灣高雄地方法院民事判決　　　　　　　　　　　　九十三年度重訴字第三四九號
　　原　　　告　甲○○○
　　訴訟代理人　陳啟舜律師
　　被　　　告　乙○○
　　被　　　告　丙○○
　　右二人共同　陳魁元律師
　　訴訟代理人
右當事人間清償借款事件，本院於民國九十四年一月二十七日言詞辯論終結，判決如
下：
    主      文
被告乙○○應給付原告新臺幣壹仟壹佰萬元，及自民國九十四年一月一日起至清償日
止，按週年利率百分之五計算之利息。
原告其餘之訴駁回。
訴訟費用由被告乙○○負擔。
本判決於原告以新臺幣參佰陸拾柒萬元為被告乙○○供擔保後，得假執行。但被告乙
○○如以新臺幣壹仟壹佰萬元為原告預供擔保，得免為假執行。
原告其餘假執行之聲請駁回。
    事實及理由
一、按訴狀送達後，原告不得將原訴變更或追加他訴，但擴張或減縮應受判決事項之
    聲明者，不在此限，民事訴訟法第二百五十五條第一項第三款定有明文。查原告
    起訴時，原聲明被告應連帶給付原告新臺幣（下同）一千一百萬元，及自民國九
    十三年一月五日起至清償日止，按週年利率百分之五計算之利息。嗣於訴訟審理
    中，減縮為被告應連帶給付原告一千一百萬元，及自民國九十四年一月一日起至
    清償日止，按週年利率百分之五計算之利息，揆諸前揭規定，其訴之減縮應予准
    許。
二、原告主張：被告夫妻自八十五年十月間起即多次會同向原告借款，嗣兩造於九十
    年十月十八日會算後，被告夫妻仍積欠原告一千二百五十萬元，被告乙○○乃簽
    發票號二六七九五六號、發票日九十年十月十八日之同額見票即付本票一紙（下
    稱「系爭本票」）予原告，並出具切結書，表示願將高雄縣岡山鎮○○段三十三
    之六號、三十三之八號、三十三之十七號及三十三之二十三號等四筆土地之抵押
    權變更原告之夫為抵押權人，惟被告二人迄九十三年十二月三十一日止，僅給付
    原告三百六十四萬五千元，經沖抵利息後，被告夫妻尚積欠原告一千一百二十三
    萬元未清償。為此，爰依消費借貸關係，聲明請求：(一)被告應連帶給付原告一千
    一百萬元，及自九十四年一月一日起至清償日止，按週年利率百分之五計算之利
    息。(二)原告願供擔保，請准宣告假執行。
三、被告則以：被告乙○○確於九十年十月十八日與原告會算，並就借款餘額簽發系
    爭本票及前開切結書予原告，迄九十三年十二月三十一日止，尚積欠原告一千一
    百二十三元萬元未清償，惟被告丙○○並非借款人，自無庸負連帶清償責任等語
    為辯，並聲明：(一)駁回原告之訴。(二)如受不利判決，願供擔保請准免為假執行。
四、本件原告主張之前揭事實，業據其提出系爭本票及前開切結書影本各一紙為證，
    並為被告乙○○於本院九十四年一月二十七日言詞辯論期日自認屬實（參見是日
    言詞辯論筆錄），則原告依消費借貸之法律關係，請求被告乙○○給付一千一百
    萬元，及自九十四年一月一日起之法定遲延利息，即有理由。至原告另主張被告
    丙○○亦為借款人等乙節，為被告丙○○所否認，是本件依兩造之陳述，爭執之
    重點僅為：被告丙○○是否為借款人，應否與被告乙○○負連帶清償責任？
五、經查：原告雖主張由被告丙○○多次偕同被告乙○○至其住處向其借款，且所借
    款項分別匯至被告二人帳戶可證明被告丙○○亦為借款人，並提出匯款申請書影
    本多紙附卷佐證，惟被告二人既為夫妻，彼此日常關係緊密，夫妻間相互同意使
    用對方金融機構帳戶進行理財等金融交易行為亦未悖於常理，則其二人偕同至原
    告住處向原告借款，且要求所借得之款項，分別匯款至二人帳戶，即難謂違反常
    情，要不能執此遽認被告丙○○即為借款人。再者，九十年十月十八日兩造會算
    後，僅由被告乙○○簽發系爭本票及出具前開切結書予原告，且原告於九十三年
    五月十四日僅以被告乙○○為相對人，寄發存證信函催告清償積欠之款項，亦有
    存證信函影本一份在卷可佐，並為原告所不爭執，故倘被告丙○○確同為借款人
    ，原告依常理應會要求其擔任系爭本票之共同發票人，並催告其償還欠款，乃原
    告竟未為之，是原告主張被告丙○○亦為借款人，並依消費借貸之法律關係，請
    求被告丙○○與被告乙○○負連帶清償責任，即屬無據。
六、從而，原告起訴請求被告乙○○給付一千一百萬元，及自九十四年一月一日起至
    清償日止，按週年利率百分之五計算之利息，為有理由，應予准許。至其對被告
    丙○○之請求，尚屬無據，應予駁回。
七、本件原告陳明願供擔保，請准宣告假執行，就其勝訴部分，經核並無不合，爰酌
    定如主文第四項所示之擔保金額，併予准許。至其敗訴部分，假執行之聲請已失
    所附麗，應予駁回。又被告乙○○陳明願供擔保，請准宣告免為假執行，經核亦
    無不合，爰酌定如主文第四項所示之擔保金額，併予准許。
據上論結，本件原告之訴為一部有理由，一部無理由，依民事訴訟法第七十九條、第
三百九十條第二項、第三百九十二條第二項，判決如主文。
中　　　華　　　民　　　國　　九十四　　年　　　二　　　月　　 十七 　　日
                                  臺灣高雄地方法院民事第一庭
                                    法  官  劉傑民
正本係照原本作成。
如不服本判決，應於送達後廿日內，向本院提出上訴狀並表明上訴理由，如於本判決
宣示後送達前提起上訴者，應於判決送達後十日內補提上訴理由書（須附繕本）。
中　　　華　　　民　　　國　　九十四　　年　　　二　　　月　　 十七 　　日
                                    書記官  歐文政
